【裁判字號】    92,上易,1401
【裁判日期】    920619
【裁判案由】    竊盜
【裁判全文】
臺灣高等法院刑事判決                          九十二年度上易字第一四０一號
    上  訴  人
    即  被  告  乙○○
右上訴人因竊盜案件，不服臺灣臺北地方法院九十一年度易字第一六二九號，中華民
國九十二年四月十日第一審判決（起訴案號：臺灣臺北地方法院檢察署九十一年度偵
字第二一三六三號），提起上訴，本院判決如左：
    主  文
上訴駁回。
    事  實
一、乙○○曾於民國八十三年、八十九年間先後因竊盜案件，經臺灣臺北地方法院及
    臺灣板橋地方法院判處罰金一千元，緩刑二年及拘役三十日（以上不構成累犯）
    ，詎仍不知悔改，復於九十一年三月三十日晚間八時二十分許，騎乘機車經過台
    北市○○區○○路一五一號一樓前，見甲○所有向廠商訂購之烏龍麵貨置於其居
    入他人住宅之樓梯梯間，徒手竊取烏龍麵一大包（內有二十小包，價值共新台幣
    一百二十元）搬移至其機車踏板上而得手正欲離去之際，為甲○從其裝設之監視
    器螢幕發覺而追出攔阻，並報警處理因而查獲。
二、案經甲○訴由臺北市政府警察局萬華分局報請臺灣臺北地方法院檢察署檢察官偵
    查起訴。
    理  由
一、訊據被告乙○○矢口否認有何右揭竊盜犯行，辯稱：伊經過時看到樓梯間內地上
    有一包麵，就撿起來，本想交警處理，惟見不具價值，乃將之放在伊所騎乘機車
    旁之地上，並非想要帶回家，斯時剛好有人從樓上衝出來，說伊偷東西，伊要還
    交還該人，該人不要，就報警處理，實則伊是撿到東西，不是要偷東西等語。惟
    查：右揭事實，迭據被害人甲○於檢警偵訊及原審、本院審理時指訴綦詳（見九
    十一年度偵字第二一三六三號卷第十頁至第十一頁、第二十六頁背面及原審九十
    二年四月三日筆錄第二頁至第六頁、本院九十二年六月六日訊問筆錄），並有贓
    物認領保管收據一紙附卷可稽（見前開偵查卷第十二頁），查被告亦不否認其確
    有於右揭時地，進入樓梯間將他人之烏龍麵取出樓梯間外放在其機車旁等語（見
    原審九十二年一月七日筆錄第二頁及同年四月三日筆錄第七頁）。雖被告以前詞
    置辯，然被害人甲○於警訊、偵查及本院調查時前後指證遭竊之經過情節甚為一
    致（見前開筆錄），於原審審理時明確證稱：「（其本人）住在台北市○○街一
    五一號四樓（即右揭樓梯間公寓之四樓）」、「（二樓）是賣魚丸的老闆住，（
    三樓）沒人住」、「我在我們樓梯口作批發饅頭、陽春麵生意」、「晚上六、七
    點他們（指果菜公司）送貨來，我們作早上兩點多的生意，他們送貨來，麵放在
    樓梯裡面，我們早上下來時再對他們送來的單子」、「（樓梯間）有兩個門，一
    個有拉下來，一個沒有拉下來」、「（麵放在）門沒有拉下來的那邊，另一邊不
    能放」、「（當時放在樓梯間的麵）有一、兩百斤放在那裡，每包裝五斤」、「
    放在地上靠牆壁排一排」、「大約當天晚上七、八點時．．四樓有裝閉路電視，
    我看到黃先生（指被告）．．我跑下來時他拿了我一包麵．．」、「我看到他手
    上拿一包麵坐上機車要走了，我才過去把他機車鑰匙拿下來，報警」、「（看到
    被告把麵）放在機車腳踏板上」等語（見原審九十二年四月三日筆錄第三頁至第
    六頁），於本院調查時以證人之身分亦證稱：「（你們那棟公寓有幾層？）四樓
    ，二、三、四樓是住家。（你那包麵是放在那裡？）要上二樓的樓梯口那裡。（
    那裡是否有門？）騎樓內有二個門，一個有關、一個沒有關。（你是如何發現有
    人偷東西？）因為我的東西常常被偷，所以就在家裡裝設監視器，那天剛好發現
    有人要偷東西，當時被告將那包麵放在機車踏板那裡，人已騎上機車，準備要發
    動機車，還沒有發動。（當時你的麵是用什麼東西裝的？）塑膠袋。（你抓到被
    告時，被告怎麼說？我問他他為什麼要偷東西，他說他不知道那是我的。（你當
    時有放多少東西在樓梯口那裡？）約一、二百斤的麵放在那裡。被告偷走一大包
    」等語（本院九十二年六月六日訊問筆錄）。依其供述，足見遭竊之該樓梯間已
    構成他人住宅之一部（最高法院七十六年台上字第二九七二號判例參照），被告
    進入該樓梯間將烏龍麵取走之時，係於夜間侵入他人住宅，且該烏龍麵並非僅一
    包散置地面，而係為數達一、兩百斤排放在該樓梯間內靠牆之地上，該樓梯間又
    非公眾得出入之場所或被告騎乘機車必經之路，放置在樓梯間內之麵貨，顯非他
    人之遺失物或離本人所持有之物，被告於取走該包烏龍麵時，絕無可能對排放一
    起之其他麵貨視而不見，亦無可能對放在他人公寓樓梯間內之麵貨推稱係可俯首
    拾取之物，其辯稱：伊是撿東西，不是偷東西，尚未放上機車，而無竊盜之犯意
    云云，顯係卸責之詞，不足採信，堪信被告確有為自己不法所有之意圖，而於夜
    間侵入住宅竊取他人之物。本件事證明確，被告犯行堪以認定。
二、核被告所為，係犯刑法第三百二十一條第一項第一款之於夜間侵入住宅加重竊盜
    罪。原審認被告罪證明確，援引刑法第三百二十一條第一項第一款之規定，並審
    酌被告已有多次竊盜犯行，猶不知悔改，竟貪圖一已私利，於夜間侵入他人住宅
    竊盜，危害他人居住安全及財產權益非輕，到案後復飾詞矯卸，毫無悔意，惟所
    竊財物價值非鉅等其犯罪之動機、目的、手段、犯罪所生危害及其犯罪後之態度
    等一切情狀，量處有期徒刑八月。原審認事用法，並無不合，量刑亦屬妥適，被
    告提起上訴，其猶執陳詞否認犯罪，上訴無理由，應予駁回。
據上論斷，應依刑事訴訟法第三百六十八條，判決如主文。
本案經檢察官洪泰文到庭執行職務。
中      華      民      國    九十二    年      六      月     十九     日
                              臺灣高等法院刑事第十七庭
                                  審判長法  官  陳  正  雄
                                        法  官  許  宗  和
                                        法  官  許  錦  印
右正本證明與原本無異。
不得上訴。
                                        書記官  楊  妙  恩
中      華      民      國    九十二    年      六      月     二十     日
附錄本案論罪科刑法條全文：
中華民國刑法第三百二十一條：
犯竊盜罪而有左列情形之一者，處六月以上、五年以下有期徒刑：
一  於夜間侵入住宅或有人居住之建築物、船艦或隱匿其內而犯之者。
二  毀越門扇、牆垣或其他安全設備而犯之者。
三  攜帶兇器而犯之者。
四  結夥三人以上而犯之者。
五  乘火災、水災或其他災害之際而犯之者。
六  在車站或埠頭而犯之者。
前項之未遂犯罰之。


司法院資訊處製作；財團法人民間司法改革基金會備份。
